【裁判字號】    97,消債清,68
【裁判日期】    980107
【裁判案由】    清算事件
【裁判全文】
臺灣臺南地方法院民事裁定            97年度消債清字第68號
債  務  人  甲○○
                        號
上列當事人聲請消費者債務清理事件，本院裁定如下：
    主  文
債務人甲○○自民國九十八年一月七日十七時起開始清算程序。
    理  由
一、按債務人不能清償債務或有不能清償之虞者，於法院裁定開
    始更生程序或許可和解或或宣告破產前，得向法院聲請清算
    。法院開始清算程序之裁定，應載明其年、月、日、時，並
    即時發生效力，消費者債務清理條例第3條、第80條、第83
    條第1項定有明文。
二、本件債務人主張：債務人原每月薪資收入約18,000元，負債
    總額為1,111,742元，均為無擔保或無優先權之債務，債務
    人名下財產僅有汽車1輛，負債顯然超過資產甚多，已達不
    能清償債務或有不能清償之虞之程度。債務人雖曾依照中華
    民國銀行公會會員辦理消費金融案件無擔保債務協商機制與
    各債權銀行成立協商，約定自民國95年8月起，分120期，按
    月於每月10日支付11,490元，至全部清償為止。然債務人於
    97年7月間因肺結核併發第2型糖尿病，須長期治療，自97年
    8月即沒有收入，致無法繳納協商金額，不得已而毀諾。債
    務人僅係一般消費者，並未從事營業，復未經法院裁定開始
    更生程序或許可和解或宣告破產，爰向本院聲請清算等語。
三、債務人主張其原每月薪資收入約18,000元，現無工作，負債
    總額為1,111,742元，均為無擔保或無優先權之債務，名下
    財產僅有汽車1輛。債務人曾於消費者債務清理條例施行前
    ，與各債權銀行就無擔保債務成立協商，約定每月償還11,4
    90元，共分120期。債務人僅係一般消費者，並未從事營業
    之事實，業據提出債權人清冊、財產及收入狀況說明書、戶
    籍謄本、財政部台灣省南區國稅局95年、96年度綜合所得稅
    各類所得資料清單、財政部台灣省南區國稅局財產歸屬資料
    清單、財團法人金融聯合徵信中心當事人查詢個人資料（信
    用報告）、協議書、無擔保債務還款計畫、診斷證明書為證
    ，堪認債務人確已達不能清償債務或有不能清償之虞之程度
    。
四、按債務人對於金融機構因消費借貸、自用住宅借款、信用卡
    或現金卡契約而負債務，在聲請更生或清算前，應提出債權
    人清冊，以書面向最大債權金融機構請求協商債務清償方案
    ，並表明共同協商之意旨。債務人與金融機構協商成立者，
    不得聲請更生或清算。但因不可歸責於己之事由，致履行顯
    有重大困難者，不在此限，消費者債務清理條例第151條第1
    、5項定有明文。債務人雖曾於消費者債務清理條例施行前
    ，與各債權銀行就無擔保債務成立協商，約定每月償還11,4
    90元，共分120期，然債務人目前並無工作，已無法支付其
    之前與各債權銀行就無擔保債務成立協商所約定每月應償還
    之11,490元。債務人主張其係因不可歸責於己之事由，致履
    行上開協議顯有重大困難，堪予採信。
五、綜上所述，債務人僅係一般消費者，並未從事營業，其已達
    不能清償債務或有不能清償之虞之程度，之前雖與各債權銀
    行達成協議，但因不可歸責於己之事由，致履行上開協議顯
    有重大困難，且未經法院裁定開始更生程序或許可和解或宣
    告破產，又查無消費者債務清理條例第6條第3項、第8條或
    第82條第2項各款所定駁回清算聲請之事由存在，則債務人
    聲請清算，應屬有據，爰裁定如主文。
中    華    民    國    98    年    1     月    7     日
              民事第一庭    法      官  蘇正賢
上為正本係照原本作成
本件不得抗告
本裁定已於98年1月7日17時公告。
中    華    民    國    98    年    1     月    7     日
                            書  記  官  陳美萍


司法院資訊處製作；財團法人民間司法改革基金會備份。
